# 请教陈版，无偿划拨无产权证资产的入账价值

提问人：BIOSCU703 时间：2019-11-13 06:30:12
A 国资公司，以往政府机关将一些房屋、土地移交给A 公司。这些房屋、土地没有权证，而且因为的购房成本直接进入了费用，或者根本找不到原来的购房成本，在原政府机关的账上都没有这项资产，所以一直以来，A公司也没有入账。那现在怎么入账，直接评估入账吗？没有产权证有没有影响

回答人：chenyiwei
首先要考虑的是这些房屋、土地对 A 公司而言是否符合资产的定义和确认条件。即如何确保未来很可能产生经济利益流入，且这些经济利益是 A 公司所能控制的。
如果满足确认为 A 公司资产的条件，则在无法合理确定其原始成本的前提下，可按划入日的评估值（公允价值）入账。需要注意的是：如果采用成本法评估值入账的，则应确保其入账价值不高于同一时点的市场法或收益法评估值。
无法办理产权的事实，如果不影响 A 公司对该房屋的日常使用和从使用中获益，则不影响对其确认资产，但可能对估值结果有影响。